【裁判字號】    98,簡上,327
【裁判日期】    990119
【裁判案由】    傷害
【裁判全文】
臺灣臺南地方法院刑事判決             98年度簡上字第327號
上  訴  人  臺灣臺南地方法院檢察署檢察官
被      告  丙○○
上列上訴人因被告傷害案件，不服本院98年度簡字第2169號，民
國98年10月2 日第一審簡易判決（檢察官聲請簡易判決處刑案號
：98年度偵字第11231 號），提起上訴，本院判決如下：
    主  文
上訴駁回。
丙○○緩刑貳年，並應依附表即本院98年度南簡移調字第21號調
解筆錄之調解內容所載之給付方式向甲○○給付該內容所示之金
額。
    事實及理由
一、本院審理結果，認第一審簡易判決認事、用法及量刑均無不
    當，應予維持，並引用第一審簡易判決書及檢察官聲請簡易
    處刑書記載之事實、證據及理由（如附件）。
二、原審以被告罪證明確，依刑事訴訟法第449 條第1 項前段、
    第454 條第2 項，刑法第277 條第1 項、第41條第1 項前段
    ，刑法施行法第1條之1，判處被告拘役50日，如易科罰金，
    以新台幣1000元折算1 日，本院經核原判決認事用法，並無
    不合，量刑亦稱妥適。
三、檢察官據告訴人甲○○之聲請而提起之上訴意旨略以：本件
    被告毆打告訴人後，迄今未談和解，且毫無悔意，因認原審
    僅判處被告拘役50日，似嫌過輕，而請求撤銷原判決，另為
    適當之判決云云。
四、經查：
  (一)按關於刑之量定，係實體法上賦予法院得為自由裁量之事項
    ，倘其未有逾越法律所規定之範圍，除顯有失出失入等科罰
    與罪責不相當之情形外，應予尊重，不得任意加以指摘。查
    被告是否與告訴人達成損害賠償之民事和解乙情，乃原審判
    決前已存在之事實，並非原審判決後始存在之事實；且本件
    原審已就被告犯行之不法內涵相關之一切情狀為謹慎之裁量
    ，並無違法或顯然失出失入，亦無何科罰與罪責不相當之瑕
    疵可指，此觀諸原審判決即可自明。
  (二)又檢察官上訴意旨雖以被告未與告訴人和解為由，認原審量
    刑過輕云云，惟被告於本院第一審判決後，已與告訴人達成
    和解，業經告訴人宥恕，此有本院98年度南簡移調字第21號
    調解筆錄在卷可稽（詳院卷第46頁），是檢察官上訴意旨，
    為無理由，應予駁回。
五、末查，被告前未曾因故意犯罪受有期徒刑以上刑之宣告，此
    有臺灣高等法院被告前案紀錄表在卷可參，於本件中因一時
    失察，致罹刑典，惟犯後本院審理中坦承犯行，且與告訴人
    成立調解，已如前述，經此次科刑教訓後，應知警惕而無再
    犯之虞，本院認為前開對其宣告之刑，以暫不執行為適當，
    爰依刑法第74條第1 項第1 款之規定，併予宣告緩刑2 年，
    以啟自新。另按緩刑宣告，得斟酌情形，命犯罪行為人向被
    害人支付相當數額之財產或非財產上之損害賠償，刑法第74
    條第2 項第3 款定有明文。查本件被告與告訴人已成立調解
    ，被告同意以主文即附表所示分期付款方法，賠償告訴人之
    損失，本院斟酌上開各項情狀後，認於被告緩刑期間課予上
    開負擔，乃為適當，爰併予宣告之。倘被告未依期履行，依
    刑法第75條之1 第1 項第4 款之規定，得為撤銷緩刑宣告之
    事由，附此敘明。
據上論斷，應依刑事訴訟法第455 條之1 第1 項、第3 項、第37
3 條、第368 條，刑法第74條第1 項第1 款、第2 項第3 款，判
決如主文。
本案經檢察官乙○○到庭執行職務。
中    華    民    國    99    年    1     月    19    日
                  刑事第二庭    審判長法  官  蘇義洲
                                      法  官  黃瑪玲
                                      法  官  童來好
以上正本證明與原本無異。
本判決不得上訴。
                                      書記官  柯貞如
中    華    民    國    99    年    1     月    19    日
┌───────────────────────────────────────┐
│附表：                                                                        │
├─────┬─────────┬───────────────────────┤
│給付對象  │給付金額（新臺幣）│分期給付方式                                  │
├─────┼─────────┼───────────────────────┤
│甲○○    │ 壹拾壹萬元       │於民國99年1月10日給付3萬元，自99年2月10日起至 │
│          │                  │99年9月10日止，於每月10日各給付1萬元（匯入陳中│
│          │                  │一臺南水交社郵局帳號0000000-0000000號帳戶）至 │
│          │                  │全部清償完畢止，如有一期未履行，視為全部到期。│
└─────┴─────────┴───────────────────────┘


司法院資訊處製作；財團法人民間司法改革基金會備份。
